# RABEMANANJARA FALIMANANA STÉPHAN



#### CONTACT

rabemananjarafalimananastephan @gmail.com

0342541937

Antananarivo, Ambohipo

in Stéphan Rabemananjara

👔 Stéphan Rabemananjara

# **INFORMATIONS PERSONNELLES**

Situation de

: Célibataire

famille

: Malagasy

Nationalité Lieu

: Antananarivo,

Ambohipo

# **COMPÉTENCES**

Maitrise les systèmes d'exploitation windows et linux

C/c++

Python: django,flask,tkinter

Php: laravel, codeigneter, symfony

Javascript: Reactjs, nodeJs, angularJs, electronJs.

Java: Java SE, java android

Flutter/dart HTML, CSS

Base de données: SQLite, MongoDB, MySQL, postegreSQL

Outils de développement: git, docker, gitHub

#### **LANGUES**

Malagasy: langue maternelle

Français: lu (bien), écrit (très bien), parle (assez bien)

Anglais: lu (assez bien), écrit (moyenne), parle (moyenne)

#### **PROFIL**

Développeur passionné avec un peu d'expérience dans la conception, le développement et la maintenance d'applications web et mobiles. Expert en JavaScript, Python, java avec une solide expérience en gestion de bases de données, systèmes distribués et développement d'algorithmes complexes. Curieux et motivé, je cherche à intégrer une équipe dynamique pour contribuer à des projets innovants en utilisant les meilleures pratiques de développement et les dernières technologies.

## **EXPÉRIENCE PROFESSIONNELLE**

12/2023 - 02/2024	Langages utilisées: AngularJs, nodeJs, meteorJs Développeur dans la société HaylT C'est une société situé à Fandriana
06/2023 - 11/2023	Thème: Amélioration de la gestion de réclamation chez PDR-Team Stagiaire dans la société HayIT C'est mon thème de mémoire en licence professionnelle
2019 - 2021	Saisie des actes civils Opérateur de saisie dans la société AREA

## **ÉDUCATION**

2024	Master en ingénierie des systèmes avancées Ecole Supérieur Polytechnique d'Antananarivo
2020-2023	Obtenir la diplôme en licence proffessionelle en Génie logiciel Institut Supérieur de Technologie d'Ambositra
2017	Obtenir la diplôme baccalauréat serie C avec mention assez bien Lycée Général Fandriana

## **PROJETS**

## Site web profil

C'est un mini projet developpé en ReactJs qui presente mon profile.

### Gestion de presence

Développé en java SE.

## **FORMATIONS**

Formation robotique certifiée par l'IOT (Internet of Things) En 2022

Formation robotique certifiée par TME Education (Transfert Multisort Elektronik)

En 2022

Formation informatique bureautique certifiée par MadVision Fandriana En 2018